Nom GOGBE Gagnoa, le 25 Janvier 2023

Prénom Yayoro

TEL 07 57 31 61 62

05 45 95 12 79

Responsable de la y.gogberene@yahoo.com Ressource Humaine

d'IPAS

M./Mme le/la

PJ Curriculum Vitae

Objet: Candidature au poste de Project Officer - Policy

Monsieur/Madame,

Actuellement en fin de contrat et à la recherche d'un nouveau challenge, je me permets de vous envoyer ma candidature au poste de Project Officer - Policy. Je pense pouvoir apporter à IPAS les aptitudes nécessaires pour accomplir efficacement les missions propres à ce poste.

Tout d'abord, je souhaiterais vous indiquer que mon profil correspond bien aux qualités attendues pour être Project Officer - Policy. En effet, en plus de mes savoir-faire, je peux compter sur mon sens des responsabilités et sur ma rigueur. Je suis aussi une personne ouverte avec un sens facile du relationnel et une vraie envie d'apprendre. Je crois que ce sont des valeurs importantes pour atteindre le niveau de performance fixé par IPA.

Par ailleurs, comme le montre mon CV joint à ce courrier, mon parcours professionnel m'a permis de consolider les compétences nécessaires au poste de Project Officer - Policy. Face aux imprévus et nécessités de cette profession, j'ai toujours été capable d'y répondre en toute autonomie.

Rejoindre IPAS représente pour moi un réel enjeu pour mon avenir et j'espère réellement que mon profil retiendra toute votre attention. Je reste à votre disposition pour toute information supplémentaire et je suis à votre disposition pour un prochain entretien.

Veuillez agréer, Monsieur/Madame, l'assurance de mes salutations les plus respectueuses.

GOGBE Yayoro



PROFIL

Je suis économiste et gestionnaire de projets de développement. J'ai 12 ans d'expériences dans la gestion des projets en faveur des populations défavorables dont 03 ans au poste de coordonnateur de projet, 02 au poste de chargé de suivi-évaluation, 01 an au poste de superviseur et 05 au poste d'enquêteur.

LANGUES

- ✓ Français : très bien
- ✓ Anglais : moyen
- ✓ Malinké

PERSONNALITE

- ✓ Responsable;
- ✓ Organisé ;
- ✓ Leader;
- ✓ Créatif;
- ✓ Autonome ;

GOGBE Yayoro

Project Officer - Policy

Mail: y.gogberene@yahoo.com Tél: 07 57 31 61 62 / 05 45 95 12 79

Ville : Gagnoa

EXPERIENCES PROFESSIONNELLES

Je suis économiste et ONG Association pour la gestionnaire de projets de Santé et le

Coordonnateur sur le projet BreakthrougAction

Développement (ASD)

Novembre 2019 à Novembre 2022

- ✓ Fournir un soutien technique aux initiatives de politique et de plaidoyer visant à renforcer l'accès aux soins et services de santé;
- ✓ Gérer et surveiller les projets/activités assignés en élaborant des plans et des budgets pour les activités politiques dans la région et surveiller la mise en œuvre des activités et les résultats obtenus;
- ✓ Cartographier les partenaires et les programmes de partenariat et aider à la collecte et à l'analyse des données ;
- ✓ Participer à l'élaboration du plan de capitalisation du projet;
- ✓ Consulter les bénéficiaires pour recueillir leurs opinions sur la qualité du projet ;

ONG Animation Rurale de Chargé suivi-évaluation sur le projet Napié LINKS

Octobre 2018 à Octobre 2019

- ✓ Assurer une intégrité l'exactitude des données collectées et un audit des données et des suivi des éléments d'action ;
- ✓ Diriger la conception et la mise en œuvre d'un système de santé;
- ✓ Adapter et mettre en œuvre des outils et des technique pour améliorer la qualité et l'utilisation des données pour la prise de décision ;

ONG Bouaké-Eveil

Superviseur sur projet KENEYA

Juillet 2016- Décembre 2016

- ✓ Apporter un appui technique aux conseillers communautaire;
- ✓ Faire le suivi des activités et rendre compte au chef de projet;

ONG Bouaké-Eveil

Stagiaire suivi-évaluation

Janvier 2016 à Mai 2016

- ✓ Assister la collecte des données ;
- ✓ Apporter une aide à la rédaction des rapports périodiques ;

Cabinet Synergie Expertise Enquêteur

Février 2011à Novembre 2015

√ Faire la collecte des données auprès des ménage ;

OBBIES

- ✓ Lecture ;
- ✓ Musique;
- ✓ Voyage;
- ✓ Football;

PSI-Côte d'Ivoire Enquêteur

Fév. 2011-Nov.2015

✓ Faire la collecte des données auprès des enquêtés ;

PSI-Côte d'Ivoire Enquêteur

√ Faire la collecte des données auprès des corps habillés ;

FORMATIONS

Master 2 en économie de Université Alassane Ouattara,

la santé Bouaké

Janvier 2015- septembre 2015

Maîtrise en Sciences Université Alassane Ouattara,

économiques Bouaké

Janvier 2014- septembre 2014

Licence 3 en Sciences Université Alassane Ouattara,

économiques **Bouaké**

Janvier 2013- septembre 2013

DEUG 2 en Sciences **Université Alassane Ouattara**,

économiques Bouaké

Janvier 2009-septembre 2009

COMPETENCES

- Expérience au poste de chargé suivi-évaluation dans le secteur de la santé;
- ✓ Expérience de travail avec les adolescentes et jeune femme femmes dans le secteur de la santé ;
- ✓ Expérience en recherche qualitative et quantitative ;
- ✓ Connaissance de la thématique liée à la santé sexuelle et reproductive;
- ✓ Bonne connaissance de la gestion axée sur les résultats ;
- ✓ Office (Word, Excel, PowerPoint);
- ✓ Bonne expérience dans la gestion d'équipe ;
- ✓ SPSS, STATA, Eviews, Sphinx;

PERSONNES DE REFERENCES

KOFFI KOUASSI JEAN-LUC

Chef de projet REVE à l'Association pour la Santé et le Développement ndouffou1978@gmail.com, 07 09 67 96 38

SORO MEDAPIE

Responsable ressources humaine à l'ONG Animation Rurale de Napié kokomedap@gmail.com , 05 05 53 77 72

YAO KONAN BRICE

Chargé suivi-évaluation de l'ONG Bouaké-éveil yao.konanbrice@gmail.com, 05 05 96 18 97